# 请教陈总关于利用票据融资业务报表列报的问题。

提问人：火柴 1314 时间：2021-12-25 11:42:52
陈总：
某施工企业为缓解资金压力，该企业向其分公司（或子公司）开具银行承兑汇票，分公司（或子公司）向银行贴现取得资金后，再将资金转回该企业银行账户，支付的贴现费用记入投资收益，银行承兑汇票到期时，企业将相应资金偿还银行。资产负债表日将未到期的银行承兑汇票在应付票据项目列报。企业将取得票据贴现的现金流量列报在“销售商品、提供劳务收到的现金”项目，偿还银行的现金流量列报在“ 购买商品、接受劳务支付的现金”项目。
票据融资的金额较大，全年销售商品、提供劳务收到的现金 200 亿元，票据融资占 60 亿元。
请示陈总，企业的相关列报是否合理？
我个人理解企业该项业务属于融资行为，相关现金流量应列报在筹资活动项目，贴现息应在财务费用科目核算。

回答人：chenyiwei
赞同主帖中的处理意见。企业该项业务属于融资行为，相关现金流量应列报在筹资活动项目，贴现息应在财务费用科目核算。另外关注该交易的合规性问题。